# 请教陈老师：关于国际财务报告解释公告 18 号的适用

提问人：llcwing 时间：2010-03-23 21:09:16
如果一个水务公司，适用中国会计准则，该公司对城市的户表进行改造，并收取用户 500 块一个（约30%），是否使用于《关于企业收取的一次性入网费会计处理的规定》公司收到的用户的钱做递延收益处理？对于户表的入账价值是应该按实际发生的成本入账呢？
还是减去收到的用户款后入账呢？
另外，对于国际财务报告解释公告 18 号的《客户转让资产》是否适用于该公司呢？如果适用该公司，那固定资产的入账价值如何确定呢？（按公允价值入账？）还是按成本入账呢？
很疑惑。盼老师解答！

回答人：chenyiwei
回复 楼主 llcwing 的帖子在IFRS或中国新准则下，不应当引用原先的“一次性入网费会计处理规定”（财会[2003]16号）。 由于入网费性质类似入会费，参照《企业会计准则第 14 号 - 收入》应用指南，申请入会费和会员费只允许取得会籍，所有其他服务或商品都要另行收费的，在款项收回不存在重大不确定性时确认收入。 考虑到入网费系为有关用户办理入网手续的一次性收费，水务公司之后向用户出售自来水或提供其他劳务均按政府有关规定另行向用户收取费用，在完成入网手续后，其可收取的金额已能够可靠地计量，相关的经济利益已经流入水务公司，款项收回的不确定性基本上已消除，若按照《企业会计准则第 14 号 - 收入》的规定，入网费应在完成入网手续时一次确认收入。 但是，在目前的实务中，似乎存在一次性确认和分年摊销确认两种做法并存的情况，目前所见到的公用事业类上市公司多数仍然沿用原先的财会[2003]16号文处理。而且即使在四大之间，对此问题的技术立场也不一致。